【裁判字號】    87,訴緝,90
【裁判日期】    891013
【裁判案由】    煙毒
【裁判全文】
臺灣桃園地方法院刑事判決                          八十七年度訴緝字第九號
    公  訴  人    臺灣桃園地方法院檢察署檢察官
    被      告    甲○○
右列被告因違反肅清煙毒條例等案件，經檢察官提起公訴（八十六年度偵字第一一四
九號）及併案（八十六年度偵字第一０二九二號、八十七年度偵字第五三九四號），
本院判決如左：
        主  文
甲○○連續施用第一級毒品，累犯，免刑，海洛因參包（共驗餘淨重零點參貳公克）
沒收並銷毀之；注射針筒參支均沒收之；又連續施用第二級毒品，累犯，免刑。安非
他命拾包（共毛重三點三公克）、吸食器壹個、玻璃球管貳支、分裝袋玖個均沒收之
。
        事  實
一、甲○○曾因違反肅清煙毒條例等案件，經本院於民國（下同）八十二年十月二十
    日判處有期徒刑三年四月，於八十三年三月十四日經台灣高等法院駁回上訴確定
    ，嗣於八十四年十月十八日假釋出獄，於八十五年七月二十四日假釋期滿（未撤
    銷假釋視為執行完畢），又不知悔改，基於概括之犯意，自八十五年十月間某日
    起起至八十八年十一月三日止，在桃園縣大溪鎮○○路四十九號住處及台灣地區
    等地，連續多次非法施用第一級毒品海洛因；又基於概括之犯意，自八十五年十
    月間某日起至八十八年十一月三日止，在桃園縣大溪鎮○○路四十九號住處及台
    灣地區等地，連續多次非法吸用第二級毒品安非他命，分別於八十六年一月十五
    日十二時三十分許、八十六年七月二十四日二十四時許、八十六年十一月三日四
    十分許、八十六年十一月七日二十三時二十三分許、八十七年六月三日十時三十
    分許、八十八年七月六日三時四十分許、八十八年七月八日六時四十分許及八十
    八年十一月十三日二十一時許，分別在桃園縣大溪鎮○○街四十九號住處、大溪
    鎮埔頂重劃區內、八德市○○路廣興國小旁、大溪鎮○○路二十九號前、大溪鎮
    ○○路二七三巷二十五弄三號、大溪鎮○○街四十九號前、龍潭鄉○○路六三巷
    四號前等地，分別扣得安非他命壹包（毛重零點六公克）、玻璃球管二支；海洛
    因壹包（驗餘淨重零點一公克）、針筒二支、吸食器一個、分裝袋九個；海洛因
    壹包（淨重零點零一公克）、注射針筒一支；海洛因壹包（驗餘淨重零點一二公
    克）、安非他命九包（毛重二點七公克）。經本院於八十七年六月四日依裁定送
    觀察勒戒後，認有繼續施用毒品傾向，再於同年六月二十六日裁定施以強制戒治
    ，執行期滿。
二、案經桃園縣警察局大溪分局報請台灣桃園地方法院檢察署檢察官偵查起訴及併案
    審理，由本院裁定送觀察勒戒後，認有繼續施用毒品傾向，再裁定施以強制戒治
    ，執行期滿。
        理  由
一、右揭事實，業據被告甲○○坦承不諱，而其為警查獲時所採集之尿液及不明物品
    ，經送請鑑驗後尿液有甲基安非他命及海洛因之反應；不明物品係海洛因，此有
    台北市立療養院八十六年十一月二十一日煙毒尿液檢驗報告書（四）、桃園縣衛
    生局八十八年七月十二日、十一月二十二日不法藥物尿液檢定書、及法務部調查
    局八十六年六月二十一日（八六）陸字第八六００八三八三號、八十六年八月十
    日（八六）陸字第八六０六九０八一號、00000000號、八十七年七月三
    日八七）陸字第八七０四七三二０號、八十八年八月三十日（八八）陸字第八八
    ０五六八００號檢驗通知書及八十六年八月二十日（八六）陸字第八六二三八七
    二三號、八十六年十二月五日（八六）陸字第八六二六三三六五號鑑定通知書各
    乙紙附卷可稽。被告之自白核與事實相符，應可信實。本件事證明確，被告之犯
    行，洵堪認定。
二、核被告甲○○所為，係犯毒品危害防制條例第十條第一項施用第一級毒品罪、第
    二項之施用第二級毒品罪。被告施用前後持有毒品海洛因、安非他命之低度行為
    ，應為施用毒品之高度行為吸收，均不另論持有罪；被告先後多次施用第一、二
    級毒品犯行，時間緊接，犯罪構成要件相同，顯係基於概括犯意反覆為之，均應
    依連續犯論以一罪，並均依法加重其刑。公訴人雖未起訴被告自八十六年一月十
    六日起至八十八年十一月三日止施用第一級毒品海洛因；自八十六年一月十六日
    起至八十八年十一月三日止施用第二級毒品安非他命之犯行，然此部份與起訴部
    份具有連續犯裁判上一罪關係，本院自得加以審理，並此敘明。又甲○○曾因違
    反肅清煙毒條例等案件，經本院於八十二年十月二十日判處有期徒刑三年四月，
    於八十三年三月十四日經台灣高等法院駁回上訴確定，嗣於八十四年十月十八日
    假釋出獄，於八十五年七月二十四日假釋期滿（未撤銷假釋視為執行完畢），此
    有臺灣桃園地方法院檢察署刑案資料查註紀錄表及台灣高等法院被告全國前案記
    錄表各一紙在卷可按，五年以內再犯本件有期徒刑以上之刑之本罪，為累犯，依
    刑法第四十七規定加重其刑。惟犯毒品危害防制條例第十條之罪者，檢察官應先
    將被告送勒戒處所觀察、勒戒，其期間不得逾一月，經觀察、勒戒後，有繼續施
    用毒品傾向者，由檢察官聲請法院裁定令入戒治處所施以強制戒治，其期間為一
    年。強制戒治執行已滿三月，戒治處所認無繼續戒治之必要者，得檢具證，報由
    檢察官裁定停止戒治。前項停止期間，應付保護管束，期滿未經撤銷者，視為強
    制戒治期滿；依第二十條第二項強制戒治期滿或交付保護管束期滿，應由檢察官
    為不起訴之處分，審判中之案件，由法院依修正後規定處理之；依修正後規定應
    為不起訴之處分者，法院應為免刑之判決，毒品危害防制條例第二十條第一項、
    第二項、第二十二條第一項、第二項前段、第二十三條第一項、第三十五條第三
    款分別定有明文。本件被告經依毒品危害防制條例之規定，於八十七年六月四日
    依裁定送觀察勒戒後，認有繼續施用毒品傾向，再於同年六月二十六日裁定應入
    戒治處所施以強制戒治後，於八十七年十月三十一日裁定停止戒治，所餘戒治期
    間付保護管束，惟於八十八年七月一日撤銷停止戒治再入戒治處所施以強制戒治
    ，嗣於八十九年六月一日戒治執行期滿，並有裁定在卷足憑，茲已於八十九年六
    月一日執行期滿，有臺灣新竹戒治所出監受刑人資料查詢表及台灣桃園地方法院
    檢察署八十八年度戒偵字第二二０號不起訴處分書在卷可考，揆諸前開說明，自
    應諭知免刑之判決。扣案之海洛因三包（共驗餘淨重零點三二公克）、安非他命
    十包（毛重三點三公克）均係屬毒品，依毒品危害防制條例規定沒收並銷毀之；
    注射針筒三支、吸食器一個、玻璃球管二支、分裝袋九個為被告甲○○所有供犯
    罪所用之物或預備供犯罪所用之物，業據被告自承在卷，均依法宣告沒收之。
據上論斷，應依刑事訴訟法第二百九十九條第一項但書，毒品危害防制條例第十條第
一項、第二項、第十八條第一項前段、第二十條第一項、第二項、第二十二條第一項
、第二項前段、第二十三條第一項、第三十五條第三款，刑法第十一條、第五十六條
、四十七條、第三十八條第一項第二款、第三十九條，判決如主文。
本案經檢察官魏雯祈到庭執行職務。
中      華      民      國      八十九    年    十    月        十三    日
                              臺灣桃園地方法院刑事第二庭
                                            法  官  張  益  銘
右正本證明與原本無異。
如不服本判決，應於判決送達後十日內向本院提出上訴狀( 應附繕本 )，上訴於
臺灣高等法院。
                                    書記官   黃文琪
中        華        民        國   八十九   年   十   月    十七    日
附錄法條
毒品危害防制條例第十條第一項、第二項
毒品危害防制條例第十條
施用第一級毒品者，處六月以上五年以下有期徒刑。
施用第二級毒品者，處三年以下有期徒刑。


司法院資訊處製作；財團法人民間司法改革基金會備份。
